臺灣臺南地方法院刑事附帶民事訴訟判決
111年度附民字第1314號
附民原告    劉瑞圓  女  

附民被告    江瓊華



上列當事人間因本院111年度金訴字第796號洗錢防制法等案件，
經原告提起附帶民事訴訟，本院判決如下：
    主  文
原告之訴及假執行聲請均駁回。
    事  實
一、原告部分：
    原告訴之聲明：被告應賠償原告㈠新臺幣（下同）10萬元，
    並自起訴狀繕本送達之翌日起至清償日止，按年息百分之5
    計算之利息。㈡前項判決請准供擔保宣告假執行。
　　陳述：原告因誤信詐騙集團投資虛擬貨幣交易於民國111年5
    月30日匯入江瓊華金城銀行中華分行帳戶5萬元整，請求賠
    償被詐資金。
二、被告未為任何聲明或陳述，亦未提出任何書狀。
    理  由
一、按因犯罪而受損害之人，於刑事訴訟程序得附帶提起民事訴
    訟，對於被告及依民法負賠償責任之人，請求回復其損害；
    又提起附帶民事訴訟，應於刑事訴訟起訴後第二審辯論終結
    前為之。但在第一審辯論終結後提起上訴前，不得提起，刑
    事訴訟法第487條第1項、第488條分別定有明文。是附帶民
    事訴訟之提起，必以刑事訴訟案件繫屬法院為前提，否則即
    難認為適法，最高法院29年附字第64號判例可資參照。又法
    院認為原告之訴不合法或無理由者，應以判決駁回之，刑事
    訴訟法第502條第1項亦規定甚明。
二、查原告雖主張因誤信詐騙集團投資虛擬貨幣交易於111年5月
    30日匯入江瓊華金城銀行中華分行帳戶5萬元云云。然查被
    告涉犯之洗錢防制法等案件（本院111年度金訴字第796號）
    業於111年11月22日宣判，有本院刑事判決書可憑。而本件
    原告係於同年12月9日始向本院提出附帶民事訴訟請求，有
    刑事附帶民事訴訟起訴狀上所蓋本院收狀日期章可參。從而
    ，本件刑事附帶民事訴訟顯係於第一審辯論終結後提起上訴
    前提起，自非合法。何況，該刑事案件之起訴及移送併辦犯
    罪事實均不包括原告所主張之犯罪事實在內，則原告所主張
    被告之犯行應並未繫屬本院，被告顯非該案犯罪而受損害之
    人。揆諸前開刑事訴訟法第487條第1項、第488條但書規定
    ，原告所提附帶民事訴訟及假執行聲請均非合法，應予駁回
    。
據上論結，應依刑事訴訟法第502條第1項，判決如主文

中　　華　　民　　國　　111 　年　　12　　月　　12　　日
           　　　 刑事第二庭  審判長  法　官  彭喜有
                                      法  官  洪士傑
                                      法  官  蔡盈貞
以上正本證明與原本無異。
部分如不服本判決應於收受送達後20日內向本院提出上訴書狀（
均須按他造當事人之人數附繕本）。
本判決非對於刑事訴訟之判決有上訴時不得上訴。
                                　　　書記官　歐慧琪
中　　華　　民　　國　　111 　年　　12　　月　　12　　日